【裁判字號】    98,消債更,229
【裁判日期】    980612
【裁判案由】    更生事件
【裁判全文】
臺灣臺北地方法院民事裁定           98年度消債更字第229號
聲  請  人
即  債務人  甲○○
訴訟代理人  林淑娟律師
上列當事人因消費者債務清理事件聲請更生，本院裁定如下：
    主  文
債務人甲○○自中華民國九十八年六月十五日下午四時起開始更
生程序。
命司法事務官進行本件更生程序。
    理  由
一、按債務人不能清償債務，得依消費者債務清理條例所定更生
    程序清理其債務；債務人對於金融機構因消費借貸、自用住
    宅借款、信用卡或現金卡契約而負債務，在聲請更生前，應
    提出債權人清冊，以書面向最大債權金融機構請求協商債務
    清償方案，並表明共同協商之意旨；自開始協商之翌日起逾
    九十日協商不成立，債務人得逕向法院聲請更生；法院開始
    更生程序之裁定，應載明其年、月、日、時，並即時發生效
    力；法院裁定開始更生或清算程序後，得命司法事務官進行
    更生或清算程序，消費者債務清理條例第3 條、第151 條第
    1 項、第153 條、第45條第1 項、第16條第1 項分別定有明
    文。
二、本件聲請意旨略以：債務人有不能清償債務情事，前已提出
    債權人清冊，以書面向最大債權金融機構請求共同協商債務
    清償方案，惟債務人請求協商前二年每月固定工作收入僅新
    臺幣（下同）32,000元，又其父領有中度殘障卡，日常生活
    皆須仰賴其母隨伺在側，故債務人除每月必要生活開支外，
    尚須負擔父母之扶養費用，共計25,000元，是所餘僅約7,00
    0元，顯然無法負擔銀行所提每月還款9,500元之協商方案，
    因而致協商不成立。又債務人無擔保或無優先權之債務總額
    未逾1,200萬元，且未經法院裁定開始清算程序或宣告破產
    ，符合更生要件，爰聲請裁定開始更生云云。
三、經查，債務人主張之上開事實，業據提出財產及收入狀況說
    明書、財產歸屬資料清單、綜合所得稅各類所得資料清單、
    帳戶存摺、聯合徵信中心債權人清冊、前置協商不成立通知
    書、身心殘障手冊、債務人全戶戶籍謄本等件為證，核無不
    符。債務人負債總額為783,083元，與最大債權銀行三信商
    業銀行進行前置協商程序，銀行提供分88期每月攤還各銀行
    合計9,500元之方案，此有債務人民事陳報狀附卷可稽。惟
    債務人陳報之每月所得扣除必要生活費支出每月15,000元暨
    扶養費用每月10,000元後，實不足依銀行所提協商條件負擔
    還款協議，是債務人謂有不能接受銀行所提方案之情，應堪
    採信。又債務人自陳仍願負擔每月7,000元之還款方案，堪
    予認定其尚可於更生程序清償債務。本件復查無債務人有消
    費者債務清理條例第6條第3項、第8條或第46條各款所定駁
    回更生聲請之事由存在，則債務人聲請更生，應屬有據，爰
    依首揭規定裁定如主文。
中    華    民    國    98    年    6     月    12    日
              民事第三庭    法      官  黃明發
上為正本係照原本作成
本件不得抗告
本裁定已於98年6月15日下午4時公告。
中    華    民    國    98    年    6     月    12    日
                            書  記  官  陳怡如


司法院資訊處製作；財團法人民間司法改革基金會備份。
